---
title: "grupo2-trabalho1"
subtitle: 'Unidade Curricular : Métodos Estatísticos'
output: html_document
---

First test
Second Test


```{r setup, include=FALSE}
knitr::opts_chunk$set(echo = TRUE)
```

```{r, eval=TRUE}
# moda
moda <- function(x)
{
   ux <- unique(x)
   tab <- tabulate(match(x, ux))
   ux[tab == max(tab)]
}

# formula sturges
sturges <- function(x)
{
  floor((1 + log(length(x)) / log(2)))
}

# amplitude sturges
amplitude <- function(x)
{
  max <- max(x)
  min <- min(x)
  nclass <- sturges(x)
  (max - min) / nclass
}

# coeficiente de variacao
coeficiente_variacao <- function(x)
{
  s <- sd(x)
  m <- mean(x)
  s/m * 100
}

# funcao de assimetria
assimetria <- function(x)
{
  n <-length(x)
  s <- sd(x)
  m <- mean(x)
  1/n * sum((x - m)^3/s^3)
}

# funcao de achatamento ou curtose
achatamento <- function(x)
{
  n <- length(x)
  s <- sd(x)
  m <- mean(x)
  1/n * sum((x - m)^4/s^4) - 3
}

# funcao de oulier quantiles
outliers_quantiles <- function(x, o)
{
  sx <- sort(x)
  n <- length(x)
  nps <- c(round(n * .25), round(n * .50), round(n * .75))
  qs <- c(sx[nps[1]],sx[nps[2]], sx[nps[3]])
}

# funcao de outlier moderado
outlier_moderado <- function(x, o)
{
  result <- FALSE
  oqs <- outliers_quantiles(x, o)
  om <- c(oqs[1] - 1.5 * (oqs[3] - oqs[1]), oqs[1] - 3 * (oqs[3] - oqs[1]), oqs[3] + 1.5 * (oqs[3] - oqs[1]) , oqs[3] + 3 *  (oqs[3] - oqs[1]))
  result <- ((o >= om[1] && o <= om[2]) || (o >= om[3] && o <= om[4]))
  result
}

# funcao de oulier severo
outlier_severo <- function(x, o)
{
  result <- FALSE
  oqs <- outliers_quantiles(x, o)
  os <- c(oqs[1] - 3 * (oqs[3] - oqs[1]), oqs[3] + 3 *  (oqs[3] - oqs[1]))
  result <- (o < os[1]) || (o > os[2])
  result
}

# funcao de outliers tipo moderado
outliers_type_moderado <- function(x, os)
{
  result <- c()
  if(!is.na(os[1]))
  {
    for(i in 1:length(os))
    {
      m <- outlier_moderado(x, os[i])
      if (m)
      {
        result <- c(result, os[i])
      }
    }
  }
  result
}

# funcao de outliers tipo severo
outliers_type_severo <- function(x, os)
{
  result <- c()
  if(!is.na(os[1]))
  {
    for(i in 1:length(os))
    {
      s <- outlier_severo(x, os[i])
      if (s)
      {
        result <- c(result, os[i])
      }
    }
  }
  result
}
```

```{r, eval=TRUE}
# importar dataset
# alterar caminho para o vosso
# importar dataset
bikes.dataset <- "D:/LEI/matematica/Metodos_Estatisticos/2122/ME_Trabalhos_2122/hour.csv"

# regiao Bejaia, nordeste da bikes 
bikes <- read.csv(file = bikes.dataset)

# Classes is fire
bikes.rentmore <- subset(bikes, cnt>500)

# Classes is not fire
bikes.rentless <- subset(bikes, cnt<=500)

# Ver tabelas importadas no RStudio
View(bikes)
View(bikes.rentless)
```


```{r, evail = TRUE}
# tabela frequencia
local({
  .Table <- with(bikes, table(cnt))
  cat("\ncounts:\n")
  print(.Table)
  cat("\npercentages:\n")
  print(round(100*.Table/sum(.Table), 2))
})
```

```{r, eval = T}
# quartis
summary(bikes)
```
## **2.1. temp** {#temp}

### Classificação da variável

Variável Quantitativa Discreta, e é tratada como quantitativa discreta normal, visto que, não tem grande variedade de variaveis distintas.

### Medidas de Tendência Central {#temp-mtc}

#### Moda {#temp-moda}
```{r, evail = T}
bikes.temperatura.moda <- moda(bikes$temp)
bikes.temperatura.moda
```

#### Média {#temp-media}
```{r, evail = T}
bikes.temperatura.media <- mean(bikes$temp)
bikes.temperatura.media
```

#### Mediana {#temp-mediana}
```{r, evail = T}
bikes.temperatura.mediana <- median(bikes$temp)
bikes.temperatura.mediana
```

#### Quartil {#temp-quartil}
```{r, evail = T}
bikes.temperatura.quantile <- quantile(bikes$temp)
bikes.temperatura.quantile
```

### Medidas de Dispersão Central {#temp-mdc}

#### Variância {#temp-variancia}
```{r, evail = T}
bikes.temperatura.variancia <- var(bikes$temp)
bikes.temperatura.variancia
```

#### Desvio Padrão {#temp-desvio}
```{r, evail = T}
bikes.temperatura.desvio_padrao <- sd(bikes$temp)
bikes.temperatura.desvio_padrao
```

#### Coeficiente de Variação {#temp-cv}
```{r, evail = T}
bikes.temperatura.coeficiente_variacao <- coeficiente_variacao(bikes$temp)
bikes.temperatura.coeficiente_variacao
```

### Valores Extremos {#temp-extremos}

#### Máximo {#temp-max}
```{r, evail = T}
bikes.temperatura.maxima <- max(bikes$temp)
bikes.temperatura.maxima
```

#### Mínimo {#temp-min}
```{r, evail = T}
bikes.temperatura.minima <- min(bikes$temp)
bikes.temperatura.minima
```

### Medidas de Assimetria {#temp-assimetria}
```{r, evail = T}
bikes.temperatura.assimetria <- assimetria(bikes$temp)
bikes.temperatura.assimetria
```
De acordo com o resultado, é assimétrica negativa (ou enviesada para a esquerda).

### Medidas de Curtose ou Achatamento {#temp-curtose}
```{r, evail = T}
bikes.temperatura.achatamento <- achatamento(bikes$temp)
bikes.temperatura.achatamento
```
Curva platicúrtica, achatada, o que significa que os valores estão pouco concentrados em torno da média e, consequentemente, existe uma variação elevada.

### Diagrama de Extremos e Quartis {#temp-extremo-quartil}
```{r, evail = T}
# Outliers
cat("\nOutliers\n")
bikes.temperatura.outliers <- boxplot.stats(bikes$temp)$out
bikes.temperatura.outliers

# Diagrama
boxplot(bikes$temp, ylab="Temperatura", main="Boxplot Temperatura")

mtext(text = paste("outliers: ", paste(bikes.temperatura.outliers, collapse = ", ")), side = 1)
```
Verificou-se que não existem outliers presentes no gráfico.

### Gráfico de Barras {#temp-barras}
```{r, evail = T}
barplot(bikes$temp, main = "Gráfico de Barras da Temperatura", ylab = "Frequencia")
```


## Including Plots

You can also embed plots, for example:

```{r pressure, echo=FALSE}
plot(pressure)
```

Note that the `echo = FALSE` parameter was added to the code chunk to prevent printing of the R code that generated the plot.
