---
title: "grupo2-trabalho1"
subtitle: 'Unidade Curricular : Métodos Estatísticos'
output:
  word_document: default
  html_document: default
---


```{r setup, include=FALSE}
knitr::opts_chunk$set(echo = TRUE)
```

```{r, eval=TRUE}
# moda
moda <- function(x)
{
   ux <- unique(x)
   tab <- tabulate(match(x, ux))
   ux[tab == max(tab)]
}

# formula sturges
sturges <- function(x)
{
  floor((1 + log(length(x)) / log(2)))
}

# amplitude sturges
amplitude <- function(x)
{
  max <- max(x)
  min <- min(x)
  nclass <- sturges(x)
  (max - min) / nclass
}

# coeficiente de variacao
coeficiente_variacao <- function(x)
{
  s <- sd(x)
  m <- mean(x)
  s/m * 100
}

# funcao de assimetria
assimetria <- function(x)
{
  n <-length(x)
  s <- sd(x)
  m <- mean(x)
  1/n * sum((x - m)^3/s^3)
}

# funcao de achatamento ou curtose
achatamento <- function(x)
{
  n <- length(x)
  s <- sd(x)
  m <- mean(x)
  1/n * sum((x - m)^4/s^4) - 3
}

# funcao de oulier quantiles
outliers_quantiles <- function(x, o)
{
  sx <- sort(x)
  n <- length(x)
  nps <- c(round(n * .25), round(n * .50), round(n * .75))
  qs <- c(sx[nps[1]],sx[nps[2]], sx[nps[3]])
}

# funcao de outlier moderado
outlier_moderado <- function(x, o)
{
  result <- FALSE
  oqs <- outliers_quantiles(x, o)
  om <- c(oqs[1] - 1.5 * (oqs[3] - oqs[1]), oqs[1] - 3 * (oqs[3] - oqs[1]), oqs[3] + 1.5 * (oqs[3] - oqs[1]) , oqs[3] + 3 *  (oqs[3] - oqs[1]))
  result <- ((o >= om[1] && o <= om[2]) || (o >= om[3] && o <= om[4]))
  result
}

# funcao de oulier severo
outlier_severo <- function(x, o)
{
  result <- FALSE
  oqs <- outliers_quantiles(x, o)
  os <- c(oqs[1] - 3 * (oqs[3] - oqs[1]), oqs[3] + 3 *  (oqs[3] - oqs[1]))
  result <- (o < os[1]) || (o > os[2])
  result
}

# funcao de outliers tipo moderado
outliers_type_moderado <- function(x, os)
{
  result <- c()
  if(!is.na(os[1]))
  {
    for(i in 1:length(os))
    {
      m <- outlier_moderado(x, os[i])
      if (m)
      {
        result <- c(result, os[i])
      }
    }
  }
  result
}

# funcao de outliers tipo severo
outliers_type_severo <- function(x, os)
{
  result <- c()
  if(!is.na(os[1]))
  {
    for(i in 1:length(os))
    {
      s <- outlier_severo(x, os[i])
      if (s)
      {
        result <- c(result, os[i])
      }
    }
  }
  result
}
```

```{r, eval=TRUE}
# importar dataset
# alterar caminho para o vosso
# importar dataset
hour.dataset <- "D:/LEI/matematica/Metodos_Estatisticos/2122/ME_Trabalhos_2122/hour.csv"

# Todos os alugueres todas as horas
hour <- read.csv(file = hour.dataset)

# Todos os alugueres entre as 7 às 18
hour.day <- subset(hour, 6<hr & hr<19)

# Todos os alugueres entre as 19 às 6
hour.night <- subset(hour, hr>18 | hr<7)

# Ver tabelas importadas no RStudio
View(hour)
```


```{r, evail = TRUE}
# tabela frequencia
local({
  .Table <- with(hour, table(hr))
  cat("\ncounts:\n")
  print(.Table)
  cat("\npercentages:\n")
  print(round(100*.Table/sum(.Table), 2))
})
```

```{r, eval = T}
# quartis
summary(hour)
```
## **1. temp** {#temp}

### Classificação da variável

Variável Qualitativa nominal, e é tratada como Qualitativa nominal normal, visto que, tem grande variedade de variaveis distintas.

### Medidas de Tendência Central {#temp-mtc}


```{r, eval=TRUE}
# Contagem de valores
table(hour$temp)
```


#### Moda {#temp-moda}
```{r, evail = T}
hour.temp.sort <- sort(hour$temp)

hour.temp.mode <- moda(hour.temp.sort)
hour.temp.mode
```

#### Média {#temp-media}
```{r, evail = T}
hour.temperatura.media <- mean(hour$temp)
hour.temperatura.media
```

#### Mediana {#temp-mediana}
```{r, evail = T}
hour.temperatura.mediana <- median(hour$temp)
hour.temperatura.mediana
```

#### Quartil {#temp-quartil}
```{r, evail = T}
hour.temperatura.quantile <- quantile(hour$temp)
hour.temperatura.quantile
```

### Medidas de Dispersão Central {#temp-mdc}

#### Variância {#temp-variancia}
```{r, evail = T}
hour.temperatura.variancia <- var(hour$temp)
hour.temperatura.variancia
```

#### Desvio Padrão {#temp-desvio}
```{r, evail = T}
hour.temperatura.desvio_padrao <- sd(hour$temp)
hour.temperatura.desvio_padrao
```

#### Coeficiente de Variação {#temp-cv}
```{r, evail = T}
hour.temperatura.coeficiente_variacao <- coeficiente_variacao(hour$temp)
hour.temperatura.coeficiente_variacao
```

### Valores Extremos {#temp-extremos}

#### Máximo {#temp-max}
```{r, evail = T}
hour.temperatura.maxima <- max(hour$temp)
hour.temperatura.maxima
```

#### Mínimo {#temp-min}
```{r, evail = T}
hour.temperatura.minima <- min(hour$temp)
hour.temperatura.minima
```

### Medidas de Assimetria {#temp-assimetria}
```{r, evail = T}
hour.temperatura.assimetria <- assimetria(hour$temp)
hour.temperatura.assimetria
```
De acordo com o resultado, é assimétrica negativa fraca (ou enviesada para a esquerda).

### Medidas de Curtose ou Achatamento {#temp-curtose}
```{r, evail = T}
hour.temperatura.achatamento <- achatamento(hour$temp)
hour.temperatura.achatamento
```
Curva platicúrtica, achatada, o que significa que os valores estão pouco concentrados em torno da média e, consequentemente, existe uma variação elevada.

### Histograma {#temp-hist}
```{r, eval=TRUE}
# formula de sturges
cat("Número de classes\n")
hour.temp.sturges.nclass <- sturges(hour$temp)
hour.temp.sturges.nclass

# amplitude da classe
cat("\nAmplitude da classe\n")
hour.temp.sturges.amplitude <- amplitude(hour$temp)
hour.temp.sturges.amplitude

# tabela de frequencias
cat("\nClasses\n")
hour.temp.sturges.breaks <- seq(hour.temperatura.minima, hour.temperatura.maxima, hour.temp.sturges.amplitude)
hour.temp.sturges.breaks

cat("\nTabela de frequências\n")
table(cut(hour$temp, breaks=hour.temp.sturges.breaks))

# histograma
hist(hour$temp, main="Histograma Temperature", xlab="Temperature",  ylab="Indice", nclass=hour.temp.sturges.nclass)
```

A partir do histograma, pode-se observar que o valor do índice aumenta no intervalo 0.02, a 1,  tendo um comportamento crescente até atingir o maior índice no intervalo de  0.608 a 0.673.

### Diagrama de Extremos e Quartis {#temp-extremo-quartil}
```{r, evail = T}
# Outliers
cat("\nOutliers\n")
hour.temperatura.outliers <- boxplot.stats(hour$temp)$out
hour.temperatura.outliers

# Diagrama
boxplot(hour$temp, ylab="Temperatura", main="Boxplot Temperatura")

mtext(text = paste("outliers: ", paste(hour.temperatura.outliers, collapse = ", ")), side = 1)
```
Verificou-se que não existem outliers presentes no gráfico.


## **1.1. temp** {#temp}

### Classificação da variável

Variável Qualitativa nominal, e é tratada como Qualitativa nominal normal, visto que, tem grande variedade de variaveis distintas.

### Medidas de Tendência Central {#temp-mtc}


```{r, eval=TRUE}
# Contagem de valores
table(hour.day$temp)
```


#### Moda {#temp-moda}
```{r, evail = T}
hour.day.temp.sort <- sort(hour.day$temp)

hour.day.temp.mode <- moda(hour.day.temp.sort)
hour.day.temp.mode
```

#### Média {#temp-media}
```{r, evail = T}
hour.day.temperatura.media <- mean(hour.day$temp)
hour.day.temperatura.media
```

#### Mediana {#temp-mediana}
```{r, evail = T}
hour.day.temperatura.mediana <- median(hour.day$temp)
hour.day.temperatura.mediana
```

#### Quartil {#temp-quartil}
```{r, evail = T}
hour.day.temperatura.quantile <- quantile(hour.day$temp)
hour.day.temperatura.quantile
```

### Medidas de Dispersão Central {#temp-mdc}

#### Variância {#temp-variancia}
```{r, evail = T}
hour.day.temperatura.variancia <- var(hour.day$temp)
hour.day.temperatura.variancia
```

#### Desvio Padrão {#temp-desvio}
```{r, evail = T}
hour.day.temperatura.desvio_padrao <- sd(hour.day$temp)
hour.day.temperatura.desvio_padrao
```

#### Coeficiente de Variação {#temp-cv}
```{r, evail = T}
hour.day.temperatura.coeficiente_variacao <- coeficiente_variacao(hour.day$temp)
hour.day.temperatura.coeficiente_variacao
```

### Valores Extremos {#temp-extremos}

#### Máximo {#temp-max}
```{r, evail = T}
hour.day.temperatura.maxima <- max(hour.day$temp)
hour.day.temperatura.maxima
```

#### Mínimo {#temp-min}
```{r, evail = T}
hour.day.temperatura.minima <- min(hour.day$temp)
hour.day.temperatura.minima
```

### Medidas de Assimetria {#temp-assimetria}
```{r, evail = T}
hour.day.temperatura.assimetria <- assimetria(hour.day$temp)
hour.day.temperatura.assimetria
```
De acordo com o resultado, é assimétrica negativa fraca (ou enviesada para a esquerda).

### Medidas de Curtose ou Achatamento {#temp-curtose}
```{r, evail = T}
hour.day.temperatura.achatamento <- achatamento(hour.day$temp)
hour.day.temperatura.achatamento
```
Curva platicúrtica, achatada, o que significa que os valores estão pouco concentrados em torno da média e, consequentemente, existe uma variação elevada.

### Histograma {#temp-hist}
```{r, eval=TRUE}
# formula de sturges
cat("Número de classes\n")
hour.day.temp.sturges.nclass <- sturges(hour.day$temp)
hour.day.temp.sturges.nclass

# amplitude da classe
cat("\nAmplitude da classe\n")
hour.day.temp.sturges.amplitude <- amplitude(hour.day$temp)
hour.day.temp.sturges.amplitude

# tabela de frequencias
cat("\nClasses\n")
hour.day.temp.sturges.breaks <- seq(hour.day.temperatura.minima, hour.day.temperatura.maxima, hour.day.temp.sturges.amplitude)
hour.day.temp.sturges.breaks

cat("\nTabela de frequências\n")
table(cut(hour.day$temp, breaks=hour.day.temp.sturges.breaks))

# histograma
hist(hour.day$temp, main="Histograma Temperature", xlab="Temperature",  ylab="Indice", nclass=hour.day.temp.sturges.nclass)
```

A partir do histograma, pode-se observar que o valor do índice aumenta no intervalo 0.02, a 0.72 e começa a diminuir de 0.72 a 1 tendo um comportamento crescente até atingir o maior índice no intervalo de  0.65 a 0.72.

### Diagrama de Extremos e Quartis {#temp-extremo-quartil}
```{r, evail = T}
# Outliers
cat("\nOutliers\n")
hour.day.temperatura.outliers <- boxplot.stats(hour.day$temp)$out
hour.day.temperatura.outliers

# Diagrama
boxplot(hour.day$temp, ylab="Temperatura", main="Boxplot Temperatura")

mtext(text = paste("outliers: ", paste(hour.day.temperatura.outliers, collapse = ", ")), side = 1)
```
Verificou-se que não existem outliers presentes no gráfico.


## **1.2. temp** {#temp}

### Classificação da variável

Variável Qualitativa nominal, e é tratada como Qualitativa nominal normal, visto que, tem grande variedade de variaveis distintas.

### Medidas de Tendência Central {#temp-mtc}


```{r, eval=TRUE}
# Contagem de valores
table(hour.night$temp)
```


#### Moda {#temp-moda}
```{r, evail = T}
hour.night.temp.sort <- sort(hour.night$temp)

hour.night.temp.mode <- moda(hour.night.temp.sort)
hour.night.temp.mode
```

#### Média {#temp-media}
```{r, evail = T}
hour.night.temperatura.media <- mean(hour.night$temp)
hour.night.temperatura.media
```

#### Mediana {#temp-mediana}
```{r, evail = T}
hour.night.temperatura.mediana <- median(hour.night$temp)
hour.night.temperatura.mediana
```

#### Quartil {#temp-quartil}
```{r, evail = T}
hour.night.temperatura.quantile <- quantile(hour.night$temp)
hour.night.temperatura.quantile
```

### Medidas de Dispersão Central {#temp-mdc}

#### Variância {#temp-variancia}
```{r, evail = T}
hour.night.temperatura.variancia <- var(hour.night$temp)
hour.night.temperatura.variancia
```

#### Desvio Padrão {#temp-desvio}
```{r, evail = T}
hour.night.temperatura.desvio_padrao <- sd(hour.night$temp)
hour.night.temperatura.desvio_padrao
```

#### Coeficiente de Variação {#temp-cv}
```{r, evail = T}
hour.night.temperatura.coeficiente_variacao <- coeficiente_variacao(hour.night$temp)
hour.night.temperatura.coeficiente_variacao
```

### Valores Extremos {#temp-extremos}

#### Máximo {#temp-max}
```{r, evail = T}
hour.night.temperatura.maxima <- max(hour.night$temp)
hour.night.temperatura.maxima
```

#### Mínimo {#temp-min}
```{r, evail = T}
hour.night.temperatura.minima <- min(hour.night$temp)
hour.night.temperatura.minima
```

### Medidas de Assimetria {#temp-assimetria}
```{r, evail = T}
hour.night.temperatura.assimetria <- assimetria(hour.night$temp)
hour.night.temperatura.assimetria
```
De acordo com o resultado, é assimétrica negativa fraca (ou enviesada para a esquerda).

### Medidas de Curtose ou Achatamento {#temp-curtose}
```{r, evail = T}
hour.night.temperatura.achatamento <- achatamento(hour.night$temp)
hour.night.temperatura.achatamento
```
Curva platicúrtica, achatada, o que significa que os valores estão pouco concentrados em torno da média e, consequentemente, existe uma variação elevada.

### Histograma {#temp-hist}
```{r, eval=TRUE}
# formula de sturges
cat("Número de classes\n")
hour.night.temp.sturges.nclass <- sturges(hour.night$temp)
hour.night.temp.sturges.nclass

# amplitude da classe
cat("\nAmplitude da classe\n")
hour.night.temp.sturges.amplitude <- amplitude(hour.night$temp)
hour.night.temp.sturges.amplitude

# tabela de frequencias
cat("\nClasses\n")
hour.night.temp.sturges.breaks <- seq(hour.night.temperatura.minima, hour.night.temperatura.maxima, hour.night.temp.sturges.amplitude)
hour.night.temp.sturges.breaks

cat("\nTabela de frequências\n")
table(cut(hour.night$temp, breaks=hour.night.temp.sturges.breaks))

# histograma
hist(hour.night$temp, main="Histograma Temperature", xlab="Temperature",  ylab="Indice", nclass=hour.night.temp.sturges.nclass)
```

A partir do histograma, pode-se observar que o valor do índice aumenta no intervalo 0.02 a 0.663 e começa a diminuir de 0.663 at´r 0.92 tendo um comportamento crescente até atingir o maior índice no intervalo de  0.599 a 0.663.

### Diagrama de Extremos e Quartis {#temp-extremo-quartil}
```{r, evail = T}
# Outliers
cat("\nOutliers\n")
hour.night.temperatura.outliers <- boxplot.stats(hour.night$temp)$out
hour.night.temperatura.outliers

# Diagrama
boxplot(hour.night$temp, ylab="Temperatura", main="Boxplot Temperatura")

mtext(text = paste("outliers: ", paste(hour.night.temperatura.outliers, collapse = ", ")), side = 1)
```
Verificou-se que não existem outliers presentes no gráfico.

## **2.. weekday** {#weekday}

### Classificação da variável

Variável qualitativa ordinal, e é tratada como quantitativa discreta normal, visto que, não tem grande variedade de variaveis distintas.

### Medidas de Tendência Central {#weekday-mtc}

#### Moda {#weekday-moda}
```{r, evail = T}
hour.weekday.moda <- moda(hour$weekday)
hour.weekday.moda
```

#### Média {#weekday-media}
```{r, evail = T}
hour.weekday.media <- mean(hour$weekday)
hour.weekday.media
```

#### Mediana {#weekday-mediana}
```{r, evail = T}
hour.weekday.mediana <- median(hour$weekday)
hour.weekday.mediana
```

#### Quartil {#weekday-quartil}
```{r, evail = T}
hour.weekday.quantile <- quantile(hour$weekday)
hour.weekday.quantile
```

### Medidas de Dispersão Central {#weekday-mdc}

#### Variância {#weekday-variancia}
```{r, evail = T}
hour.weekday.variancia <- var(hour$weekday)
hour.weekday.variancia
```

#### Desvio Padrão {#weekday-desvio}
```{r, evail = T}
hour.weekday.desvio_padrao <- sd(hour$weekday)
hour.weekday.desvio_padrao
```

#### Coeficiente de Variação {#weekday-cv}
```{r, evail = T}
hour.weekday.coeficiente_variacao <- coeficiente_variacao(hour$weekday)
hour.weekday.coeficiente_variacao
```

### Valores Extremos {#weekday-extremos}

#### Máximo {#weekday-max}
```{r, evail = T}
hour.weekday.maxima <- max(hour$weekday)
hour.weekday.maxima
```

#### Mínimo {#weekday-min}
```{r, evail = T}
hour.weekday.minima <- min(hour$weekday)
hour.weekday.minima
```

### Medidas de Assimetria {#weekday-assimetria}
```{r, evail = T}
hour.weekday.assimetria <- assimetria(hour$weekday)
hour.weekday.assimetria
```
De acordo com o resultado, é assimétrica negativa (ou enviesada para a esquerda).

### Medidas de Curtose ou Achatamento {#weekday-curtose}
```{r, evail = T}
hour.weekday.achatamento <- achatamento(hour$weekday)
hour.weekday.achatamento
```
Curva platicúrtica, achatada, o que significa que os valores estão pouco concentrados em torno da média e, consequentemente, existe uma variação elevada.

### Grafico de barras {#weekday-hist}
```{r, eval=TRUE}

count <- table(hour$weekday)

barplot(count, main="Dias da semana", xlab="Weekday",  ylab="Indice", space =1.0)
box(bty="L")
```
A partir do Gráfico de barras, pode-se observar que o valor do índice mantém se no intervalo 0 a 6,  tendo um comportamento crescente até atingir o maior índice que é 6.


### Diagrama de Extremos e Quartis {#weekday-extremo-quartil}
```{r, evail = T}
# Outliers
cat("\nOutliers\n")
hour.weekday.outliers <- boxplot.stats(hour$weekday)$out
hour.weekday.outliers

# Diagrama
boxplot(hour$weekday, ylab="Dia da Semana", main="Boxplot Dia da Semana")

mtext(text = paste("outliers: ", paste(hour.weekday.outliers, collapse = ", ")), side = 1)
```

Verificou-se que não existem outliers presentes no gráfico.

## **2.1. weekday** {#weekday}

### Classificação da variável

Variável qualitativa ordinal, e é tratada como quantitativa discreta normal, visto que, não tem grande variedade de variaveis distintas.

### Medidas de Tendência Central {#weekday-mtc}

#### Moda {#weekday-moda}
```{r, evail = T}
hour.day.weekday.moda <- moda(hour.day$weekday)
hour.day.weekday.moda
```

#### Média {#weekday-media}
```{r, evail = T}
hour.day.weekday.media <- mean(hour.day$weekday)
hour.day.weekday.media
```

#### Mediana {#weekday-mediana}
```{r, evail = T}
hour.day.weekday.mediana <- median(hour.day$weekday)
hour.day.weekday.mediana
```

#### Quartil {#weekday-quartil}
```{r, evail = T}
hour.day.weekday.quantile <- quantile(hour.day$weekday)
hour.day.weekday.quantile
```

### Medidas de Dispersão Central {#weekday-mdc}

#### Variância {#weekday-variancia}
```{r, evail = T}
hour.day.weekday.variancia <- var(hour.day$weekday)
hour.day.weekday.variancia
```

#### Desvio Padrão {#weekday-desvio}
```{r, evail = T}
hour.day.weekday.desvio_padrao <- sd(hour.day$weekday)
hour.day.weekday.desvio_padrao
```

#### Coeficiente de Variação {#weekday-cv}
```{r, evail = T}
hour.day.weekday.coeficiente_variacao <- coeficiente_variacao(hour.day$weekday)
hour.day.weekday.coeficiente_variacao
```

### Valores Extremos {#weekday-extremos}

#### Máximo {#weekday-max}
```{r, evail = T}
hour.day.weekday.maxima <- max(hour.day$weekday)
hour.day.weekday.maxima
```

#### Mínimo {#weekday-min}
```{r, evail = T}
hour.day.weekday.minima <- min(hour.day$weekday)
hour.day.weekday.minima
```

### Medidas de Assimetria {#weekday-assimetria}
```{r, evail = T}
hour.day.weekday.assimetria <- assimetria(hour.day$weekday)
hour.day.weekday.assimetria
```
De acordo com o resultado, é assimétrica negativa (ou enviesada para a esquerda).

### Medidas de Curtose ou Achatamento {#weekday-curtose}
```{r, evail = T}
hour.day.weekday.achatamento <- achatamento(hour.day$weekday)
hour.day.weekday.achatamento
```
Curva platicúrtica, achatada, o que significa que os valores estão pouco concentrados em torno da média e, consequentemente, existe uma variação elevada.

### Grafico de barras {#weekday-hist}
```{r, eval=TRUE}

count <- table(hour.day$weekday)

barplot(count, main="Dias da semana", xlab="Weekday",  ylab="Indice", space =1.0)
box(bty="L")
```
A partir do Gráfico de barras, pode-se observar que o valor do índice mantém se no intervalo 0 a 6,  tendo um comportamento crescente até atingir o maior índice que é 6.


### Diagrama de Extremos e Quartis {#weekday-extremo-quartil}
```{r, evail = T}
# Outliers
cat("\nOutliers\n")
hour.day.weekday.outliers <- boxplot.stats(hour.day$weekday)$out
hour.day.weekday.outliers

# Diagrama
boxplot(hour.day$weekday, ylab="Dia da Semana", main="Boxplot Dia da Semana")

mtext(text = paste("outliers: ", paste(hour.day.weekday.outliers, collapse = ", ")), side = 1)
```

Verificou-se que não existem outliers presentes no gráfico.

## **2.2. weekday** {#weekday}

### Classificação da variável

Variável qualitativa ordinal, e é tratada como quantitativa discreta normal, visto que, não tem grande variedade de variaveis distintas.

### Medidas de Tendência Central {#weekday-mtc}

#### Moda {#weekday-moda}
```{r, evail = T}
hour.night.weekday.moda <- moda(hour.night$weekday)
hour.night.weekday.moda
```

#### Média {#weekday-media}
```{r, evail = T}
hour.night.weekday.media <- mean(hour.night$weekday)
hour.night.weekday.media
```

#### Mediana {#weekday-mediana}
```{r, evail = T}
hour.night.weekday.mediana <- median(hour.night$weekday)
hour.night.weekday.mediana
```

#### Quartil {#weekday-quartil}
```{r, evail = T}
hour.night.weekday.quantile <- quantile(hour.night$weekday)
hour.night.weekday.quantile
```

### Medidas de Dispersão Central {#weekday-mdc}

#### Variância {#weekday-variancia}
```{r, evail = T}
hour.night.weekday.variancia <- var(hour.night$weekday)
hour.night.weekday.variancia
```

#### Desvio Padrão {#weekday-desvio}
```{r, evail = T}
hour.night.weekday.desvio_padrao <- sd(hour.night$weekday)
hour.night.weekday.desvio_padrao
```

#### Coeficiente de Variação {#weekday-cv}
```{r, evail = T}
hour.night.weekday.coeficiente_variacao <- coeficiente_variacao(hour.night$weekday)
hour.night.weekday.coeficiente_variacao
```

### Valores Extremos {#weekday-extremos}

#### Máximo {#weekday-max}
```{r, evail = T}
hour.night.weekday.maxima <- max(hour.night$weekday)
hour.night.weekday.maxima
```

#### Mínimo {#weekday-min}
```{r, evail = T}
hour.night.weekday.minima <- min(hour.night$weekday)
hour.night.weekday.minima
```

### Medidas de Assimetria {#weekday-assimetria}
```{r, evail = T}
hour.night.weekday.assimetria <- assimetria(hour.night$weekday)
hour.night.weekday.assimetria
```
De acordo com o resultado, é assimétrica negativa (ou enviesada para a esquerda).

### Medidas de Curtose ou Achatamento {#weekday-curtose}
```{r, evail = T}
hour.night.weekday.achatamento <- achatamento(hour.night$weekday)
hour.night.weekday.achatamento
```
Curva platicúrtica, achatada, o que significa que os valores estão pouco concentrados em torno da média e, consequentemente, existe uma variação elevada.

### Grafico de barras {#weekday-hist}
```{r, eval=TRUE}

count <- table(hour.night$weekday)

barplot(count, main="Dias da semana", xlab="Weekday",  ylab="Indice", space =1.0)
box(bty="L")
```
A partir do Gráfico de barras, pode-se observar que o valor do índice mantém se no intervalo 0 a 6,  tendo um comportamento crescente até atingir o maior índice que é 6.


### Diagrama de Extremos e Quartis {#weekday-extremo-quartil}
```{r, evail = T}
# Outliers
cat("\nOutliers\n")
hour.night.weekday.outliers <- boxplot.stats(hour.night$weekday)$out
hour.night.weekday.outliers

# Diagrama
boxplot(hour.night$weekday, ylab="Dia da Semana", main="Boxplot Dia da Semana")

mtext(text = paste("outliers: ", paste(hour.night.weekday.outliers, collapse = ", ")), side = 1)
```

Verificou-se que não existem outliers presentes no gráfico.


## **3.. casual** {#casual}

### Classificação da variável

Variável quantitativa discreta, e é tratada como quantitativa discreta normal, visto que, não tem grande variedade de variaveis distintas.

### Medidas de Tendência Central {#casual-mtc}

#### Moda {#casual-moda}
```{r, evail = T}
hour.casual.moda <- moda(hour$casual)
hour.casual.moda
```

#### Média {#casual-media}
```{r, evail = T}
hour.casual.media <- mean(hour$casual)
hour.casual.media
```

#### Mediana {#casual-mediana}
```{r, evail = T}
hour.casual.mediana <- median(hour$casual)
hour.casual.mediana
```

#### Quartil {#casual-quartil}
```{r, evail = T}
hour.casual.quantile <- quantile(hour$casual)
hour.casual.quantile
```

### Medidas de Dispersão Central {#casual-mdc}

#### Variância {#casual-variancia}
```{r, evail = T}
hour.casual.variancia <- var(hour$casual)
hour.casual.variancia
```

#### Desvio Padrão {#casual-desvio}
```{r, evail = T}
hour.casual.desvio_padrao <- sd(hour$casual)
hour.casual.desvio_padrao
```

#### Coeficiente de Variação {#casual-cv}
```{r, evail = T}
hour.casual.coeficiente_variacao <- coeficiente_variacao(hour$casual)
hour.casual.coeficiente_variacao
```

### Valores Extremos {#casual-extremos}

#### Máximo {#casual-max}
```{r, evail = T}
hour.casual.maxima <- max(hour$casual)
hour.casual.maxima
```

#### Mínimo {#casual-min}
```{r, evail = T}
hour.casual.minima <- min(hour$casual)
hour.casual.minima
```

### Medidas de Assimetria {#casual-assimetria}
```{r, evail = T}
hour.casual.assimetria <- assimetria(hour$casual)
hour.casual.assimetria
```
De acordo com o resultado, é assimétrica positiva (ou enviesada para a direita).

### Medidas de Curtose ou Achatamento {#casual-curtose}
```{r, evail = T}
hour.casual.achatamento <- achatamento(hour$casual)
hour.casual.achatamento
```
Curva leptocúrtica, alongada, o que significa que os valores estão muito concentrados em torno da média e, consequentemente, existe uma variação é pouco elevada.

### Histograma {#casual-hist}
```{r, eval=TRUE}
# formula de sturges
cat("Número de classes\n")
hour.casual.sturges.nclass <- sturges(hour$casual)
hour.casual.sturges.nclass

# amplitude da classe
cat("\nAmplitude da classe\n")
hour.casual.sturges.amplitude <- amplitude(hour$casual)
hour.casual.sturges.amplitude

# tabela de frequencias
cat("\nClasses\n")
hour.casual.sturges.breaks <- seq(hour.casual.minima, hour.casual.maxima, hour.casual.sturges.amplitude)
hour.casual.sturges.breaks

cat("\nTabela de frequências\n")
table(cut(hour$casual, breaks=hour.casual.sturges.breaks))

# histograma
hist(hour$casual, main="Histograma casual", xlab="casual",  ylab="Indice", nclass=hour.casual.sturges.nclass)
```

A partir do histograma, pode-se observar que o valor do índice diminui no intervalo 0, a 367,  tendo um comportamento decrescente até atingir o maior índice no intervalo de  0 a 24.5.


### Diagrama de Extremos e Quartis {#casual-extremo-quartil}
```{r, evail = T}
# Outliers
cat("\nOutliers\n")
hour.casual.outliers <- boxplot.stats(hour$casual)$out
hour.casual.outliers

# Diagrama
boxplot(hour$casual, ylab="Casual", main="Boxplot Casual")

mtext(text = paste("outliers: ", paste(hour.casual.outliers, collapse = ", ")), side = 1)
```

Verificou-se que existem outliers presentes no gráfico.

## **3.1. casual** {#casual}

### Classificação da variável

Variável quantitativa discreta, e é tratada como quantitativa discreta normal, visto que, não tem grande variedade de variaveis distintas.

### Medidas de Tendência Central {#casual-mtc}

#### Moda {#casual-moda}
```{r, evail = T}
hour.day.casual.moda <- moda(hour.day$casual)
hour.day.casual.moda
```

#### Média {#casual-media}
```{r, evail = T}
hour.day.casual.media <- mean(hour.day$casual)
hour.day.casual.media
```

#### Mediana {#casual-mediana}
```{r, evail = T}
hour.day.casual.mediana <- median(hour.day$casual)
hour.day.casual.mediana
```

#### Quartil {#casual-quartil}
```{r, evail = T}
hour.day.casual.quantile <- quantile(hour.day$casual)
hour.day.casual.quantile
```

### Medidas de Dispersão Central {#casual-mdc}

#### Variância {#casual-variancia}
```{r, evail = T}
hour.day.casual.variancia <- var(hour.day$casual)
hour.day.casual.variancia
```

#### Desvio Padrão {#casual-desvio}
```{r, evail = T}
hour.day.casual.desvio_padrao <- sd(hour.day$casual)
hour.day.casual.desvio_padrao
```

#### Coeficiente de Variação {#casual-cv}
```{r, evail = T}
hour.day.casual.coeficiente_variacao <- coeficiente_variacao(hour.day$casual)
hour.day.casual.coeficiente_variacao
```

### Valores Extremos {#casual-extremos}

#### Máximo {#casual-max}
```{r, evail = T}
hour.day.casual.maxima <- max(hour.day$casual)
hour.day.casual.maxima
```

#### Mínimo {#casual-min}
```{r, evail = T}
hour.day.casual.minima <- min(hour.day$casual)
hour.day.casual.minima
```

### Medidas de Assimetria {#casual-assimetria}
```{r, evail = T}
hour.day.casual.assimetria <- assimetria(hour.day$casual)
hour.day.casual.assimetria
```
De acordo com o resultado, é assimétrica positiva (ou enviesada para a direita).

### Medidas de Curtose ou Achatamento {#casual-curtose}
```{r, evail = T}
hour.day.casual.achatamento <- achatamento(hour.day$casual)
hour.day.casual.achatamento
```
Curva leptocúrtica, alongada, o que significa que os valores estão muito concentrados em torno da média e, consequentemente, existe uma variação é pouco elevada.

### Histograma {#casual-hist}
```{r, eval=TRUE}
# formula de sturges
cat("Número de classes\n")
hour.day.casual.sturges.nclass <- sturges(hour.day$casual)
hour.day.casual.sturges.nclass
# amplitude da classe
cat("\nAmplitude da classe\n")
hour.day.casual.sturges.amplitude <- amplitude(hour.day$casual)
hour.day.casual.sturges.amplitude
# tabela de frequencias
cat("\nClasses\n")
hour.day.casual.sturges.breaks <- seq(hour.day.casual.minima, hour.day.casual.maxima, hour.day.casual.sturges.amplitude)
hour.day.casual.sturges.breaks
cat("\nTabela de frequências\n")
table(cut(hour.day$casual, breaks=hour.day.casual.sturges.breaks))
# histograma
hist(hour.day$casual, main="Histograma casual", xlab="casual",  ylab="Indice", nclass=hour.day.casual.sturges.nclass)
```

A partir do histograma, pode-se observar que o valor do índice diminui no intervalo 0, a 367,  tendo um comportamento decrescente até atingir o maior índice no intervalo de  0 a 24.5.


### Diagrama de Extremos e Quartis {#casual-extremo-quartil}
```{r, evail = T}
# Outliers
cat("\nOutliers\n")
hour.day.casual.outliers <- boxplot.stats(hour.day$casual)$out
hour.day.casual.outliers
# Diagrama
boxplot(hour.day$casual, ylab="Casual", main="Boxplot Casual")
mtext(text = paste("outliers: ", paste(hour.day.casual.outliers, collapse = ", ")), side = 1)
```

Verificou-se que existem outliers presentes no gráfico.




Verificou-se que existem outliers presentes no gráfico.

## **3.2. casual** {#casual}

### Classificação da variável

Variável quantitativa discreta, e é tratada como quantitativa discreta normal, visto que, não tem grande variedade de variaveis distintas.

### Medidas de Tendência Central {#casual-mtc}

#### Moda {#casual-moda}
```{r, evail = T}
hour.night.casual.moda <- moda(hour.night$casual)
hour.night.casual.moda
```

#### Média {#casual-media}
```{r, evail = T}
hour.night.casual.media <- mean(hour.night$casual)
hour.night.casual.media
```

#### Mediana {#casual-mediana}
```{r, evail = T}
hour.night.casual.mediana <- median(hour.night$casual)
hour.night.casual.mediana
```

#### Quartil {#casual-quartil}
```{r, evail = T}
hour.night.casual.quantile <- quantile(hour.night$casual)
hour.night.casual.quantile
```

### Medidas de Dispersão Central {#casual-mdc}

#### Variância {#casual-variancia}
```{r, evail = T}
hour.night.casual.variancia <- var(hour.night$casual)
hour.night.casual.variancia
```

#### Desvio Padrão {#casual-desvio}
```{r, evail = T}
hour.night.casual.desvio_padrao <- sd(hour.night$casual)
hour.night.casual.desvio_padrao
```

#### Coeficiente de Variação {#casual-cv}
```{r, evail = T}
hour.night.casual.coeficiente_variacao <- coeficiente_variacao(hour.night$casual)
hour.night.casual.coeficiente_variacao
```

### Valores Extremos {#casual-extremos}

#### Máximo {#casual-max}
```{r, evail = T}
hour.night.casual.maxima <- max(hour.night$casual)
hour.night.casual.maxima
```

#### Mínimo {#casual-min}
```{r, evail = T}
hour.night.casual.minima <- min(hour.night$casual)
hour.night.casual.minima
```

### Medidas de Assimetria {#casual-assimetria}
```{r, evail = T}
hour.night.casual.assimetria <- assimetria(hour.night$casual)
hour.night.casual.assimetria
```
De acordo com o resultado, é assimétrica positiva (ou enviesada para a direita).

### Medidas de Curtose ou Achatamento {#casual-curtose}
```{r, evail = T}
hour.night.casual.achatamento <- achatamento(hour.night$casual)
hour.night.casual.achatamento
```
Curva leptocúrtica, alongada, o que significa que os valores estão muito concentrados em torno da média e, consequentemente, existe uma variação é pouco elevada.

### Histograma {#casual-hist}
```{r, eval=TRUE}
# formula de sturges
cat("Número de classes\n")
hour.night.casual.sturges.nclass <- sturges(hour.night$casual)
hour.night.casual.sturges.nclass
# amplitude da classe
cat("\nAmplitude da classe\n")
hour.night.casual.sturges.amplitude <- amplitude(hour.night$casual)
hour.night.casual.sturges.amplitude
# tabela de frequencias
cat("\nClasses\n")
hour.night.casual.sturges.breaks <- seq(hour.night.casual.minima, hour.night.casual.maxima, hour.night.casual.sturges.amplitude)
hour.night.casual.sturges.breaks
cat("\nTabela de frequências\n")
table(cut(hour.night$casual, breaks=hour.night.casual.sturges.breaks))
# histograma
hist(hour.night$casual, main="Histograma casual", xlab="casual",  ylab="Indice", nclass=hour.night.casual.sturges.nclass)
```

A partir do histograma, pode-se observar que o valor do índice diminui no intervalo 0, a 367,  tendo um comportamento decrescente até atingir o maior índice no intervalo de  0 a 24.5.


### Diagrama de Extremos e Quartis {#casual-extremo-quartil}
```{r, evail = T}
# Outliers
cat("\nOutliers\n")
hour.night.casual.outliers <- boxplot.stats(hour.night$casual)$out
hour.night.casual.outliers
# Diagrama
boxplot(hour.night$casual, ylab="Casual", main="Boxplot Casual")
mtext(text = paste("outliers: ", paste(hour.night.casual.outliers, collapse = ", ")), side = 1)
```

Verificou-se que existem outliers presentes no gráfico.


## **4.. atemp** {#atemp}

### Classificação da variável

Variável quantitativa contínua, e é tratada como quantitativa contínua normal, visto que, tem grande variedade de variaveis distintas.

### Medidas de Tendência Central {#atemp-mtc}

#### Moda {#atemp-moda}
```{r, evail = T}
hour.atemp.moda <- moda(hour$atemp)
hour.atemp.moda
```

#### Média {#atemp-media}
```{r, evail = T}
hour.atemp.media <- mean(hour$atemp)
hour.atemp.media
```

#### Mediana {#atemp-mediana}
```{r, evail = T}
hour.atemp.mediana <- median(hour$atemp)
hour.atemp.mediana
```

#### Quartil {#atemp-quartil}
```{r, evail = T}
hour.atemp.quantile <- quantile(hour$atemp)
hour.atemp.quantile
```

### Medidas de Dispersão Central {#atemp-mdc}

#### Variância {#atemp-variancia}
```{r, evail = T}
hour.atemp.variancia <- var(hour$atemp)
hour.atemp.variancia
```

#### Desvio Padrão {#atemp-desvio}
```{r, evail = T}
hour.atemp.desvio_padrao <- sd(hour$atemp)
hour.atemp.desvio_padrao
```

#### Coeficiente de Variação {#atemp-cv}
```{r, evail = T}
hour.atemp.coeficiente_variacao <- coeficiente_variacao(hour$atemp)
hour.atemp.coeficiente_variacao
```

### Valores Extremos {#atemp-extremos}

#### Máximo {#atemp-max}
```{r, evail = T}
hour.atemp.maxima <- max(hour$atemp)
hour.atemp.maxima
```

#### Mínimo {#atemp-min}
```{r, evail = T}
hour.atemp.minima <- min(hour$atemp)
hour.atemp.minima
```

### Medidas de Assimetria {#atemp-assimetria}
```{r, evail = T}
hour.atemp.assimetria <- assimetria(hour$atemp)
hour.atemp.assimetria
```
De acordo com o resultado, é assimétrica negativa (ou enviesada para a esquerda).

### Medidas de Curtose ou Achatamento {#atemp-curtose}
```{r, evail = T}
hour.atemp.achatamento <- achatamento(hour$atemp)
hour.atemp.achatamento
```
Curva platicúrtica, achatada, o que significa que os valores estão pouco concentrados em torno da média e, consequentemente, existe uma variação elevada.


### Histograma {#atemp-hist}
```{r, eval=TRUE}
# formula de sturges
cat("Número de classes\n")
hour.atemp.sturges.nclass <- sturges(hour$atemp)
hour.atemp.sturges.nclass

# amplitude da classe
cat("\nAmplitude da classe\n")
hour.atemp.sturges.amplitude <- amplitude(hour$atemp)
hour.atemp.sturges.amplitude

# tabela de frequencias
cat("\nClasses\n")
hour.atemp.sturges.breaks <- seq(hour.atemp.minima, hour.atemp.maxima, hour.atemp.sturges.amplitude)
hour.atemp.sturges.breaks

cat("\nTabela de frequências\n")
table(cut(hour$atemp, breaks=hour.atemp.sturges.breaks))

# histograma
hist(hour$atemp, main="Histograma atemp", xlab="atemp",  ylab="Indice", nclass=hour.atemp.sturges.nclass)
```

A partir do histograma, pode-se observar que o valor do índice aumenta no intervalo 0 a 0.5337 e diminui no intervalo 0.5337 a 1,  tendo um comportamento crescente e decrescente até atingir o maior índice no intervalo de 0.467 a 0.533.


### Diagrama de Extremos e Quartis {#atemp-extremo-quartil}
```{r, evail = T}
# Outliers
cat("\nOutliers\n")
hour.atemp.outliers <- boxplot.stats(hour$atemp)$out
hour.atemp.outliers

# Diagrama
boxplot(hour$atemp, ylab="atemp", main="Boxplot atemp")

mtext(text = paste("outliers: ", paste(hour.atemp.outliers, collapse = ", ")), side = 1)
```

Verificou-se que não existem outliers presentes no gráfico.


## **4.. atemp** {#atemp}

### Classificação da variável

Variável quantitativa contínua, e é tratada como quantitativa contínua normal, visto que, tem grande variedade de variaveis distintas.

### Medidas de Tendência Central {#atemp-mtc}

#### Moda {#atemp-moda}
```{r, evail = T}
hour.atemp.moda <- moda(hour$atemp)
hour.atemp.moda
```

#### Média {#atemp-media}
```{r, evail = T}
hour.atemp.media <- mean(hour$atemp)
hour.atemp.media
```

#### Mediana {#atemp-mediana}
```{r, evail = T}
hour.atemp.mediana <- median(hour$atemp)
hour.atemp.mediana
```

#### Quartil {#atemp-quartil}
```{r, evail = T}
hour.atemp.quantile <- quantile(hour$atemp)
hour.atemp.quantile
```

### Medidas de Dispersão Central {#atemp-mdc}

#### Variância {#atemp-variancia}
```{r, evail = T}
hour.atemp.variancia <- var(hour$atemp)
hour.atemp.variancia
```

#### Desvio Padrão {#atemp-desvio}
```{r, evail = T}
hour.atemp.desvio_padrao <- sd(hour$atemp)
hour.atemp.desvio_padrao
```

#### Coeficiente de Variação {#atemp-cv}
```{r, evail = T}
hour.atemp.coeficiente_variacao <- coeficiente_variacao(hour$atemp)
hour.atemp.coeficiente_variacao
```

### Valores Extremos {#atemp-extremos}

#### Máximo {#atemp-max}
```{r, evail = T}
hour.atemp.maxima <- max(hour$atemp)
hour.atemp.maxima
```

#### Mínimo {#atemp-min}
```{r, evail = T}
hour.atemp.minima <- min(hour$atemp)
hour.atemp.minima
```

### Medidas de Assimetria {#atemp-assimetria}
```{r, evail = T}
hour.atemp.assimetria <- assimetria(hour$atemp)
hour.atemp.assimetria
```
De acordo com o resultado, é assimétrica negativa (ou enviesada para a esquerda).

### Medidas de Curtose ou Achatamento {#atemp-curtose}
```{r, evail = T}
hour.atemp.achatamento <- achatamento(hour$atemp)
hour.atemp.achatamento
```
Curva platicúrtica, achatada, o que significa que os valores estão pouco concentrados em torno da média e, consequentemente, existe uma variação elevada.


### Histograma {#atemp-hist}
```{r, eval=TRUE}
# formula de sturges
cat("Número de classes\n")
hour.atemp.sturges.nclass <- sturges(hour$atemp)
hour.atemp.sturges.nclass

# amplitude da classe
cat("\nAmplitude da classe\n")
hour.atemp.sturges.amplitude <- amplitude(hour$atemp)
hour.atemp.sturges.amplitude

# tabela de frequencias
cat("\nClasses\n")
hour.atemp.sturges.breaks <- seq(hour.atemp.minima, hour.atemp.maxima, hour.atemp.sturges.amplitude)
hour.atemp.sturges.breaks

cat("\nTabela de frequências\n")
table(cut(hour$atemp, breaks=hour.atemp.sturges.breaks))

# histograma
hist(hour$atemp, main="Histograma atemp", xlab="atemp",  ylab="Indice", nclass=hour.atemp.sturges.nclass)
```

A partir do histograma, pode-se observar que o valor do índice aumenta no intervalo 0 a 0.5337 e diminui no intervalo 0.5337 a 1,  tendo um comportamento crescente e decrescente até atingir o maior índice no intervalo de 0.467 a 0.533.


### Diagrama de Extremos e Quartis {#atemp-extremo-quartil}
```{r, evail = T}
# Outliers
cat("\nOutliers\n")
hour.atemp.outliers <- boxplot.stats(hour$atemp)$out
hour.atemp.outliers

# Diagrama
boxplot(hour$atemp, ylab="atemp", main="Boxplot atemp")

mtext(text = paste("outliers: ", paste(hour.atemp.outliers, collapse = ", ")), side = 1)
```

Verificou-se que não existem outliers presentes no gráfico.


## **4.2. atemp** {#atemp}

### Classifica??o da vari?vel

Vari?vel quantitativa cont?nua, e ? tratada como quantitativa cont?nua normal, visto que, tem grande variedade de variaveis distintas.

### Medidas de Tendência Central {#atemp-mtc}

#### Moda {#atemp-moda}
```{r, evail = T}
hour.night.atemp.moda <- moda(hour.night$atemp)
hour.night.atemp.moda
```

#### Média {#atemp-media}
```{r, evail = T}
hour.night.atemp.media <- mean(hour.night$atemp)
hour.night.atemp.media
```

#### Mediana {#atemp-mediana}
```{r, evail = T}
hour.night.atemp.mediana <- median(hour.night$atemp)
hour.night.atemp.mediana
```

#### Quartil {#atemp-quartil}
```{r, evail = T}
hour.night.atemp.quantile <- quantile(hour.night$atemp)
hour.night.atemp.quantile
```

### Medidas de Dispers?o Central {#atemp-mdc}

#### Variância {#atemp-variancia}
```{r, evail = T}
hour.night.atemp.variancia <- var(hour.night$atemp)
hour.night.atemp.variancia
```

#### Desvio Padrão {#atemp-desvio}
```{r, evail = T}
hour.night.atemp.desvio_padrao <- sd(hour.night$atemp)
hour.night.atemp.desvio_padrao
```

#### Coeficiente de Variação {#atemp-cv}
```{r, evail = T}
hour.night.atemp.coeficiente_variacao <- coeficiente_variacao(hour.night$atemp)
hour.night.atemp.coeficiente_variacao
```

### Valores Extremos {#atemp-extremos}

#### Máximo {#atemp-max}
```{r, evail = T}
hour.night.atemp.maxima <- max(hour.night$atemp)
hour.night.atemp.maxima
```

#### Mínimo {#atemp-min}
```{r, evail = T}
hour.night.atemp.minima <- min(hour.night$atemp)
hour.night.atemp.minima
```

### Medidas de Assimetria {#atemp-assimetria}
```{r, evail = T}
hour.night.atemp.assimetria <- assimetria(hour.night$atemp)
hour.night.atemp.assimetria
```
De acordo com o resultado, é assimétrica negativa (ou enviesada para a esquerda).

### Medidas de Curtose ou Achatamento {#atemp-curtose}
```{r, evail = T}
hour.night.atemp.achatamento <- achatamento(hour.night$atemp)
hour.night.atemp.achatamento
```
Curva platicúrtica, achatada, o que significa que os valores est?o pouco concentrados em torno da média e, consequentemente, existe uma varia??o elevada.


### Histograma {#atemp-hist}
```{r, eval=TRUE}
# formula de sturges
cat("Número de classes\n")
hour.night.atemp.sturges.nclass <- sturges(hour.night$atemp)
hour.night.atemp.sturges.nclass

# amplitude da classe
cat("\nAmplitude da classe\n")
hour.night.atemp.sturges.amplitude <- amplitude(hour.night$atemp)
hour.night.atemp.sturges.amplitude

# tabela de frequencias
cat("\nClasses\n")
hour.night.atemp.sturges.breaks <- seq(hour.night.atemp.minima, hour.night.atemp.maxima, hour.night.atemp.sturges.amplitude)
hour.night.atemp.sturges.breaks

cat("\nTabela de frequências\n")
table(cut(hour.night$atemp, breaks=hour.night.atemp.sturges.breaks))

# histograma
hist(hour.night$atemp, main="Histograma atemp", xlab="atemp",  ylab="Indice", nclass=hour.night.atemp.sturges.nclass)
```

A partir do histograma, pode-se observar que o valor do índice aumenta no intervalo 0 a 0.396 e diminui no intervalo 0.396 a 1,  tendo um comportamento crescente e decrescente até atingir o maior índice no intervalo de 0.396 a 0.462.


### Diagrama de Extremos e Quartis {#atemp-extremo-quartil}
```{r, evail = T}
# Outliers
cat("\nOutliers\n")
hour.night.atemp.outliers <- boxplot.stats(hour.night$atemp)$out
hour.night.atemp.outliers

# Diagrama
boxplot(hour.night$atemp, ylab="atemp", main="Boxplot atemp")

mtext(text = paste("outliers: ", paste(hour.night.atemp.outliers, collapse = ", ")), side = 1)
```

Verificou-se que não existem outliers presentes no gráfico.


## **5.. hum** {#hum}

### Classificação da variável

Variável quantitativa contínua, e é tratada como quantitativa contínua normal, visto que, não tem grande variedade de variaveis distintas.

### Medidas de Tendência Central {#hum-mtc}

#### Moda {#hum-moda}
```{r, evail = T}
hour.hum.moda <- moda(hour$hum)
hour.hum.moda
```

#### Média {#hum-media}
```{r, evail = T}
hour.hum.media <- mean(hour$hum)
hour.hum.media
```

#### Mediana {#hum-mediana}
```{r, evail = T}
hour.hum.mediana <- median(hour$hum)
hour.hum.mediana
```

#### Quartil {#hum-quartil}
```{r, evail = T}
hour.hum.quantile <- quantile(hour$hum)
hour.hum.quantile
```

### Medidas de Dispersão Central {#hum-mdc}

#### Variância {#hum-variancia}
```{r, evail = T}
hour.hum.variancia <- var(hour$hum)
hour.hum.variancia
```

#### Desvio Padrão {#hum-desvio}
```{r, evail = T}
hour.hum.desvio_padrao <- sd(hour$hum)
hour.hum.desvio_padrao
```

#### Coeficiente de Variação {#hum-cv}
```{r, evail = T}
hour.hum.coeficiente_variacao <- coeficiente_variacao(hour$hum)
hour.hum.coeficiente_variacao
```

### Valores Extremos {#hum-extremos}

#### Máximo {#hum-max}
```{r, evail = T}
hour.hum.maxima <- max(hour$hum)
hour.hum.maxima
```

#### Mínimo {#hum-min}
```{r, evail = T}
hour.hum.minima <- min(hour$hum)
hour.hum.minima
```

### Medidas de Assimetria {#hum-assimetria}
```{r, evail = T}
hour.hum.assimetria <- assimetria(hour$hum)
hour.hum.assimetria
```
De acordo com o resultado, é assimétrica negativa (ou enviesada para a esquerda).

### Medidas de Curtose ou Achatamento {#hum-curtose}
```{r, evail = T}
hour.hum.achatamento <- achatamento(hour$hum)
hour.hum.achatamento
```
Curva platicúrtica, achatada, o que significa que os valores estão pouco concentrados em torno da média e, consequentemente, existe uma variação elevada.

### Histograma {#hum-hist}
```{r, eval=TRUE}
# formula de sturges
cat("Número de classes\n")
hour.hum.sturges.nclass <- sturges(hour$hum)
hour.hum.sturges.nclass

# amplitude da classe
cat("\nAmplitude da classe\n")
hour.hum.sturges.amplitude <- amplitude(hour$hum)
hour.hum.sturges.amplitude

# tabela de frequencias
cat("\nClasses\n")
hour.hum.sturges.breaks <- seq(hour.hum.minima, hour.hum.maxima, hour.hum.sturges.amplitude)
hour.hum.sturges.breaks

cat("\nTabela de frequências\n")
table(cut(hour$hum, breaks=hour.hum.sturges.breaks))

# histograma
hist(hour$hum, main="Histograma hum", xlab="hum",  ylab="Indice", nclass=hour.hum.sturges.nclass)
```

A partir do histograma, pode-se observar que o valor do índice aumenta no intervalo 0 a 0.6 e diminui no intervalo 0.6 a 1,  tendo um comportamento crescente e decrescente até atingir o maior índice no intervalo de 0.533 a 0.6.


### Diagrama de Extremos e Quartis {#hum-extremo-quartil}
```{r, evail = T}
# Outliers
cat("\nOutliers\n")
hour.hum.outliers <- boxplot.stats(hour$hum)$out
hour.hum.outliers

# Diagrama
boxplot(hour$hum, ylab="hum", main="Boxplot hum")

mtext(text = paste("outliers: ", paste(hour.hum.outliers, collapse = ", ")), side = 1)
```

Verificou-se que existem outliers presentes no gráfico no ponto 0.

## **6.. cnt** {#cnt}

### Classificação da variável

Variável qualitativa ordinal, e é tratada como quantitativa discreta normal, visto que, não tem grande variedade de variaveis distintas.

### Medidas de Tendência Central {#cnt-mtc}

#### Moda {#cnt-moda}
```{r, evail = T}
hour.cnt.moda <- moda(hour$cnt)
hour.cnt.moda
```

#### Média {#cnt-media}
```{r, evail = T}
hour.cnt.media <- mean(hour$cnt)
hour.cnt.media
```

#### Mediana {#cnt-mediana}
```{r, evail = T}
hour.cnt.mediana <- median(hour$cnt)
hour.cnt.mediana
```

#### Quartil {#cnt-quartil}
```{r, evail = T}
hour.cnt.quantile <- quantile(hour$cnt)
hour.cnt.quantile
```

### Medidas de Dispersão Central {#cnt-mdc}

#### Variância {#cnt-variancia}
```{r, evail = T}
hour.cnt.variancia <- var(hour$cnt)
hour.cnt.variancia
```

#### Desvio Padrão {#cnt-desvio}
```{r, evail = T}
hour.cnt.desvio_padrao <- sd(hour$cnt)
hour.cnt.desvio_padrao
```

#### Coeficiente de Variação {#cnt-cv}
```{r, evail = T}
hour.cnt.coeficiente_variacao <- coeficiente_variacao(hour$cnt)
hour.cnt.coeficiente_variacao
```

### Valores Extremos {#cnt-extremos}

#### Máximo {#cnt-max}
```{r, evail = T}
hour.cnt.maxima <- max(hour$cnt)
hour.cnt.maxima
```

#### Mínimo {#cnt-min}
```{r, evail = T}
hour.cnt.minima <- min(hour$cnt)
hour.cnt.minima
```

### Medidas de Assimetria {#cnt-assimetria}
```{r, evail = T}
hour.cnt.assimetria <- assimetria(hour$cnt)
hour.cnt.assimetria
```
De acordo com o resultado, é assimétrica positiva (ou enviesada para a direita).


### Medidas de Curtose ou Achatamento {#cnt-curtose}
```{r, evail = T}
hour.cnt.achatamento <- achatamento(hour$cnt)
hour.cnt.achatamento
```
Curva leptocúrtica, alongada, o que significa que os valores estão muito concentrados em torno da média e, consequentemente, existe uma variação é pouco elevada.

### Histograma {#cnt-hist}
```{r, eval=TRUE}
# formula de sturges
cat("Número de classes\n")
hour.cnt.sturges.nclass <- sturges(hour$cnt)
hour.cnt.sturges.nclass

# amplitude da classe
cat("\nAmplitude da classe\n")
hour.cnt.sturges.amplitude <- amplitude(hour$cnt)
hour.cnt.sturges.amplitude

# tabela de frequencias
cat("\nClasses\n")
hour.cnt.sturges.breaks <- seq(hour.cnt.minima, hour.cnt.maxima, hour.cnt.sturges.amplitude)
hour.cnt.sturges.breaks

cat("\nTabela de frequências\n")
table(cut(hour$cnt, breaks=hour.cnt.sturges.breaks))

# histograma
hist(hour$cnt, main="Histograma cnt", xlab="cnt",  ylab="Indice", nclass=hour.cnt.sturges.nclass)
```

A partir do histograma, pode-se observar que o valor do índice diminui no intervalo 0, a 977,  tendo um comportamento decrescente até atingir o maior índice no intervalo de  1 a 66.1.

### Diagrama de Extremos e Quartis {#cnt-extremo-quartil}
```{r, evail = T}
# Outliers
cat("\nOutliers\n")
hour.cnt.outliers <- boxplot.stats(hour$cnt)$out
hour.cnt.outliers

# Diagrama
boxplot(hour$cnt, ylab="cnt", main="Boxplot cnt")

mtext(text = paste("outliers: ", paste(hour.cnt.outliers, collapse = ", ")), side = 1)
```

Verificou-se que existem bastantes outliers presentes no gráfico.

### Gráfico de Barras {#class-barras}
```{r, evail = T}
values <- c(nrow(hour.day), nrow(hour.night)) 
labels <- c("Rent Day", "Rent Night")

barplot(values, names.arg=labels, space =1.0)
```

### Gráfico Circular {#class-circular}
```{r, evail = T}

x <- c(nrow(hour.day), nrow(hour.night))
labels <- c("Rent Day", "Rent Night")

piepercent<- round(100*x/sum(x), 1)

pie(x, labels = piepercent, main = "Rent hour pie chart",col = rainbow(length(x)))
legend("topright", c("Rent Day", "Rent Night"), cex = 0.8,
   fill = rainbow(length(x)))
```