---
title: "grupo2-trabalho2"
subtitle: 'Unidade Curricular : Métodos Estatísticos'
output:
  html_document: default
  word_document: default
---


```{r setup, include=FALSE}
knitr::opts_chunk$set(echo = TRUE)
```



```{r, eval=TRUE}
# importar dataset
# alterar caminho para o vosso
# importar dataset
hour.dataset <- "D:/LEI/matematica/Metodos_Estatisticos/2122/ME_Trabalhos_2122/hour.csv"

# Todos os alugueres todas as horas
hour <- read.csv(file = hour.dataset)

# Todos os alugueres entre as 7 às 18
hour.day <- subset(hour, 6<hr & hr<19)

# Todos os alugueres entre as 19 às 6
hour.night <- subset(hour, hr>18 | hr<7)

# Ver tabelas importadas no RStudio
View(hour)
```


## **2. Dados em Estudo** {#desc-dados}

A nossa análise irá contemplar os alugueres de bicicletas usando os métodos matemáticos sobre regressão linear simples.


## **2.1. hour** {#hour}

### **2.1.1 temp * cnt ** {#cnt-temp}

#### **Diagrama de Dispersão** {#cnt-temp-diagrama_disp}

```{r, evail = TRUE}
plot(hour$cnt ~ hour$temp, main = "cnt*temp", xlab="temp",
     ylab="cnt", col="purple", pch=16, cex=1.1)
```

O diagrama de dispersão do cnt com temp é de correlação linear positiva 
porque a maior parte do valores correspondem a valores elevados da outra variável.

#### **Coeficiente de Correlação Linear de Pearson** {#cnt-temp-pearson}

O resultado do coeficient de correlação linear do cnt*temp usando o método de pearson:
```{r, evail = TRUE}
cor.test(hour$cnt,hour$temp, method="pearson")
```

O coeficiente de correlação linear deste problema é correlação linear positiva fraca porque está entre 0 e 0.5.

#### **Reta de Regressão** {#cnt-temp-reta_regressao}

```{r, evail = TRUE}
plot(hour$temp,hour$cnt, main = "cnt*temp", xlab="temp",
     ylab="cnt", col="purple", pch=16, cex=1.1)
abline(lm(hour$cnt ~ hour$temp))
```

Na reta de regressão a correlação linear positiva porque como o b é positivo a relação entre X e Y é positiva.

Conclui se que com a observação do diagrama de dispersão e o calculo do método de pearson que o diagrama de dispersão, existe uma correlação linear positiva fraca entre as variáveis quantitativas cnt e temp .

-------------------------------

O valor da reta de regressão linear tem uma previsão de 0.4155758
```{r, evail = TRUE}
regressao <- lm(hour$temp ~ hour$cnt)
regressao
```


temp variável dependente
cnt variável independente

```{r, evail = TRUE}
summary(regressao)
```

Método dos mínimos quadrados é significativo porque tem um valor próximo de 1.

#### **Previsões** {#cnt-temp-previsao}

```{r, evail = TRUE}
dados <- c(0.30,0.75)
previsao <- 0.4155758+0.0004297*dados
previsao
```
Perante os valores obtidos conclui-se que os valores tendem a crescer consoante o aumento do valor de x, afastando a hipotese de obter valores absurdos.
[Diagrama de Dispersão](#cnt-temp-diagrama_disp)

#### **Diagrama de Dispersão dos Residuos** {#cnt-temp-residuos}

```{r, echo=FALSE}

residuos <- resid(regressao)
residuos

plot(resid(regressao) ~ predict(regressao), main="Diagrama Dispersão dos Resíduos", xlab="previsão", ylab = "resíduos", col="purple", pch=16)
abline(0,0)

```
Os valores observados dos resíduos encontram-se entre os valores -0.53093 e 0.50102. No entanto, os valores encontram-se mais concentrados entre os valores -0.4 e 0.4.
Assumindo que o ponto mais alto seja 0.50102 trata-se de um outlier, por se encontrar mais afastado.










