---
title: "grupo2-trabalho3"
subtitle: 'Unidade Curricular : Métodos Estatísticos'
output:
  word_document: default
  html_document: default
---


```{r setup, include=FALSE}
knitr::opts_chunk$set(echo = TRUE)
```



```{r, eval = T}
# Funcoes

# Stuges
sturges <- function(x)
{
  floor((1 + log(length(x)) / log(2)))
}

# Amplitude
amplitude <- function(x)
{
  max <- max(x)
  min <- min(x)
  nclass <- sturges(x)
  (max -min) / nclass
}
```

```{r, eval = TRUE}
# importar dataset
# alterar caminho para o vosso
# importar dataset
hour.dataset <- "D:/LEI/matematica/Metodos_Estatisticos/2122/ME_Trabalhos_2122/hour.csv"

# Todos os alugueres todas as horas
hour <- read.csv(file = hour.dataset)



# Todos os alugueres entre as 7 às 18
hour.day <- subset(hour, 6<hr & hr<19)

# Todos os alugueres entre as 19 às 6
hour.night <- subset(hour, hr>18 | hr<7)

# Ver tabelas importadas no RStudio
View(hour)
```

## **2. Dados em Estudo** {#desc-dados}

A nossa análise irá contemplar a região Nordeste da Argélia (Bejaia) usando os métodos matemáticos sobre regressão linear simples.

### **Escolha da Variável** {#variavel}

A variável em estudo é a temperatura (temp) e é uma variável contínua.

### **Tabela de Frequência e Histograma** {#tabela-hist}

Para a escolha da variável, fez-se os cálculos necessários para a criação da tabela de frequências.

```{r, evail = T}
# min max
cat("Mínimo\n")
hour.temp.min <- min(hour$temp)
hour.temp.min

cat("\nMáximo\n")
hour.temp.max <- max(hour$temp)
hour.temp.max

# formula de sturges
cat("\nNúmero de classes\n")
hour.temp.sturges.nclass <- sturges(hour$temp)
hour.temp.sturges.nclass

# amplitude da classe
cat("\nAmplitude da classe\n")
hour.temp.sturges.amplitude <- amplitude(hour$temp)
hour.temp.sturges.amplitude

# tabela de frequencias
cat("\nClasses\n")
hour.temp.sturges.breaks <- seq(hour.temp.min, hour.temp.max, hour.temp.sturges.amplitude)
hour.temp.sturges.breaks

cat("\nTabela de frequências")
table(cut(hour$temp, breaks=hour.temp.sturges.breaks))
```

A tabela atual só regista 17379 valores da amostra.

Após a criação da tabela de frequências, calculou-se a média e variância da variável temp, e de seguida criou-se o seu histograma, de forma a ser possível tirar conclusões.

```{r, eval=TRUE}
# media e variancia
cat("\nMédia\n")
x <- mean(hour$temp)
x

cat("\nVariância\n")
s <- var(hour$temp)
s

# histograma
hist(hour$temp, main="Histograma temp", xlab="temp",  ylab="Count temperature", nclass=hour.temp.sturges.nclass)
```

Através do histograma, conseguimos verificar graficamente que a variável parece ter uma distribuição Normal, conseguindo comprovar de acordo com a proposição de que a variância é o quadrado do valor esperado.

Média = 0.4969872
Variância = 0.03707786

Embora estes valores não sejam exatos, podem ser considerados corretos por serem apróximados.

A nossa distribuição Normal contabiliza a temperatura (temp), em horas (17379) num periodo de 2 anos, num aluguer de bicicletas.

### **Hipóteses** {#hipoteses}

H0 − Os dados provêm da população com a distribuição Normal.

H1 − Os dados não provêm da população com a distribuição Normal.

```{r, eval = TRUE}
var(hour$temp)
mean(hour$temp)
chisq.test(table(hour$temp))
qchisq(.10, df=5)
``` 

No nível de significância de 10% tem como 2.2e-16 < 0.10 então rejeita-se a hipótese nula (H0).

Com  base  na  amostra  e  ao  nível  de  signifiância  de 10%,  conclui-se que os tempos de falha não seguem uma distribuição Normal.

```{r, eval = TRUE}
var(hour.day$temp)
mean(hour.day$temp)
chisq.test(table(hour.day$temp))
qchisq(.10, df=49)
```

No nível de significância de 10% tem como 2.2e-16 < 0.10 então rejeita-se a hipótese nula (H0).

Com  base  na  amostra  e  ao  nível  de  signifiância  de 10%,  conclui-se que os tempos de falha não seguem uma  distribuição Normal.

```{r, eval = TRUE}
#df: graus de liberdade
var(hour.night$temp)
mean(hour.night$temp)
chisq.test(table(hour.night$temp))
qchisq(.10, df=45)
```
No nível de significância de 10% tem como 2.2e-16 < 0.10 então rejeita-se a hipótese nula (H0).

Com  base  na  amostra  e  ao  nível  de  signifiância  de 10%,  conclui-se que os tempos de falha não seguem uma distribuição Normal.


### **Regressão Linear Simples** {#regressao}

O modelo de correlação linear estudado no trabalho anterior, entre as variáveis contínuas cnt (independente) e temp (dependente), comprova ter uma forte correlação linear, deste modo, os residuos por norma deverão de ter uma distribuição Normal.

```{r, eval = TRUE}
regressao <- lm(hour$temp ~ hour$cnt)
regressao

regressao2 <- lm(hour.day$temp ~ hour.day$cnt)
regressao3 <- lm(hour.night$temp ~ hour.night$cnt)


residuos <- resid(regressao)
residuos2 <- resid(regressao2)
residuos3 <- resid(regressao3)

cat("\nTabela de frequências")
table(sort(residuos))

cat("\nTabela de frequências de Dia")
table(sort(residuos2))

cat("\nTabela de frequências de Noite")
table(sort(residuos3))
```

Os resíduos seguem uma distribuição normal porque é simétrica relativamente à recta x = μ atinge um máximo absoluto no ponto x = μ, tem dois pontos de inflexão em x = μ +- σ e que o eixo OX é uma assímptota horizontal ao seu gráfico. 
```{r, eval = TRUE}
hist(residuos, main="Residuos", xlab="Percentagem", ylab="Count Residuos")
``` 


### **Testes de Ajustamento** {#testes-ajustamento}

Realização dos testes de ajustamento de Kolmogorov-Smirnov, assim como, através da região crítica e do valor-p

```{r, eval = TRUE}
ks.test(hour$temp, hour$cnt)
rc =1.36  / sqrt(length(residuos))
rc
``` 
Dobs = 0.99994 e RC=[0.01031636,+∞]
Como 0.99994 pertence à Região Critíca então rejeita se a hipótese H0.

Como valor-p < 2.2e-16 < 0.05 = α então rejeita se a hipotese nula.

```{r, eval = TRUE}

ks.test(hour.day$temp, hour.day$cnt)
rc =1.36  / sqrt(length(residuos2))
rc
```
Dobs = 0.99989 e RC=[0.01454899,+∞]
Como 0.99989 pertence à Região Critíca então rejeita se a hipótese H0.

Como valor-p < 2.2e-16 < 0.05 = α então rejeita se a hipotese nula.

Como Valor-P é um valor exato, ao qual consideramos fiável, concluindo que a H0 é rejeitada.

```{r, eval = TRUE}
ks.test(hour.night$temp, hour.night$cnt)
rc =1.36  / sqrt(length(residuos3))
rc
```
Dobs = 1 e RC=[0.01463042,+∞]
Como 1 pertence à Região Critíca então rejeita a hipótese H0.
Como valor-p < 2.2e-16 < 0.05 = α então rejeita se a hipotese nula.


### **Hipóteses** {#hipoteses}

H0 − As variáveis são independentes

H1 − As variáveis não são independentes

```{r, eval = TRUE}

dim(hour)
#(tabela.1 <- table(hour))
#dimnames(table(hour)) = list(yr=c("Não","Sim"),
#                          workingday=c("Não","Sim"))
#tabela.1

# formula de sturges
cat("\nNúmero de classes\n")
hour.atemp.sturges.nclass <- sturges(hour$atemp)
hour.atemp.sturges.nclass

# amplitude da classe
cat("\nAmplitude da classe\n")
hour.atemp.sturges.amplitude <- amplitude(hour$atemp)
hour.atemp.sturges.amplitude


(tabela.1 <- table(hour$season,hour$weathersit))
dimnames(tabela.1) = list(season=c("Inverno","Primavera", "Verão", "Outono"),
                        weathersit=c("Céu Limpo","Nublado", "Aguaceiros","Tempestade"))

hourdaynight <- chisq.test(tabela.1)
cat("\n Tabela de contigência dos dados observados\n")
hourdaynight$observed  # Oi = frequências Observadas

cat("\n Tabela de contigência dos dados esperados\n")
hourdaynight$expected 
cat("\nQobs\n")
hourdaynight$statistic
hourdaynight$parameter # graus de liberdade
cat("\nP Value\n")
hourdaynight$p.value   # valor-p

#
#qchisq(.01, df=42532)
``` 

No nível de significância de 1% tem como 1.162626e-31 < 0.01 então rejeita-se a hipótese nula (H0).

Com  base  na  amostra  e  ao  nível  de  signifiância  de 1%,  conclui-se que os tempos de falha não seguem uma existencia associada entre as variáveis selecionadas.

Como linhas temos os anos em que ocorreram os alugueres em que 2011 = 0 e 2012 = 1 e temos as colunas que correspondem a uma determinada hora de trabalho em que 0 = "Não houve trabalho" e 1 = "Houve trabalho". Haver ou não trabalho tem haver com as 8760 horas de 2011 e 8784 horas de 2012

### **Hipóteses** {#hipoteses}

H0 − As variáveis são independentes

H1 − As variáveis não são independentes

```{r, eval = TRUE}
hourday <- chisq.test(table(hour.day$yr, hour.day$workingday))
hourday$observed  # Oi = frequências Observadas
hourday$expected 
cat("\nQobs\n")
hourday$statistic
hourday$parameter # graus de liberdade
hourday$p.value   # valor-p
``` 

No nível de significância de 1% tem como 0.839166 > 0.01 então não se rejeita a hipótese nula (H0).

Com  base  na  amostra  e  ao  nível  de  signifiância  de 1%,  conclui-se que os tempos de falha seguem uma existencia associada entre as variáveis selecionadas.

Como linhas temos os anos em que ocorreram os alugueres em que 2011 = 0 e 2012 = 1 e temos as colunas que correspondem a uma determinada hora de trabalho em que 0 = "Não houve trabalho" e 1 = "Houve trabalho". Haver ou não trabalho tem haver com as 4380 horas de 2011 e 4392 horas de 2012


### **Hipóteses** {#hipoteses}

H0 − As variáveis são independentes

H1 − As variáveis não são independentes
```{r, eval = TRUE}

hournight <- chisq.test(table(hour.night$yr, hour.night$workingday))
hournight$observed  # Oi = frequências Observadas
hournight$expected 

hournight$statistic
hournight$parameter # graus de liberdade
hournight$p.value   # valor-p
``` 

No nível de significância de 1% tem como 0.8728924 > 0.01 então não se rejeita a hipótese nula (H0).

Com  base  na  amostra  e  ao  nível  de  signifiância  de 1%,  conclui-se que os tempos de falha seguem uma existencia associada entre as variáveis selecionadas.

Como linhas temos os anos em que ocorreram os alugueres em que 2011 = 0 e 2012 = 1 e temos as colunas que correspondem a uma determinada hora de trabalho em que 0 = "Não houve trabalho" e 1 = "Houve trabalho". Haver ou não trabalho tem haver com as 4380 horas de 2011 e 4392 horas de 2012

******

## **3. Referências** {#ref}

### 3.1 Documentação Não Eletrónia {#ref-offline}

  1. O'Reilly, Hadley Wickham & Garrett Glomund - R for Data Science.(2021)

### 3.2 Documentação Eletrónica {#ref-online}

  1. MOODLE IPS, UNIDADE CURRICULAR MÉTODOS ESTATÍSTICOS - Capítulo 2 - Regressão Linear Simples. [Consulta 2021-??-04]. Disponível na Internet: https://moodle.ips.pt/2021/mod/resource/view.php?id=81565
  
  2. MOODLE IPS, UNIDADE CURRICULAR MÉTODOS ESTATÍSTICOS - Sebenta - Regressão Linear Simples (capítulo 2). [Consulta 2021-??-04]. Disponível na Internet: https://moodle.ips.pt/2021/mod/resource/view.php?id=102474
  
  3. MOODLE IPS, UNIDADE CURRICULAR MÉTODOS ESTATÍSTICOS - Ficha de Trabalho 4 - Regressão Linear Simples. [Consulta 2021-??-04]. Disponível na Internet: https://moodle.ips.pt/2021/mod/resource/view.php?id=98992
  
  4. MOODLE IPS, UNIDADE CURRICULAR MÉTODOS ESTATÍSTICOS - Ficha de Trabalho 5 - Regressão Linear Simples. [Consulta 2021-??-04]. Disponível na Internet: https://moodle.ips.pt/2021/mod/resource/view.php?id=108002
  
  5. Learn by Marketing - Linear regression in R. [Consulta 2021-6-05]. Disponível na Internet: http://www.learnbymarketing.com/tutorials/linear-regression-in-r/
  